

Eliott COLLIN

Développeur backend/frontend in @Eliott Collin

eliott.collin @e

© @Elioce33

(©) @eliott.collin

♠ La Madeleine

Cille

Né le 03/07/2001

ന്റ് Mobile en vélo

eliott.collin0307@gmail.com

+33 6 51 29 28 50

fishcorp.fr

Présentation

Jeune diplômé d'un bac + 3 et fort d'expérience en tant que développeur backend, je suis également ouvert au développement frontend.

Je cherche continuellement à apprendre de nouvelles façons de faire et à augmenter mes connaissances

Références

Jean-Christophe Denimal

Développeur Backend, BetterCallDave jean-christophe.denimal@bettercalldave.io

Diplômes et Formations

Licence Pro DA2I - Mention Bien

De 2022 à 2023 **IUT A** Lille

En alternance

DUT Informatique

De 2019 à 2022 **IUT A** Lille

Bac STI2D - Mention Bien

2019 Lycée Baggio Lille

• Option Système d'Information et Numérique (SIN)

Expériences professionnelles

Développeur Backend

Depuis avril 2022 BetterCallDave Lille

Alternance LP DA2I: Septembre 2022 - Aout 2023

CDD: Juillet - Aout, 2022

Stage DUT 2ème année : Avril - Juin, 2022

Techno:

- Javascript (TypeScript/Express)
- Postgresql (SQL)
- Python
- Développeur

D'avril 2021 à juin 2021 Sarbacane Hem

Stage DUT 2ème année

- AngularJS
- MongoDB
- Java

Langues

Anglais

B1: Vocabulaire du quotidien

Atouts

Enthousiaste

À l'écoute

Curieux

Travail en équipe

Connaissances Informatique

Java (backend/frontend)

- Spring
- JEE/JDBC
- JavaFX
- JSP

JavaScript (backend)

- TypeScript
- NestJS
- ExpressJS

Méthodes Agiles

Base de données

- Postgresgl
- Flyway (migration bdd)

Compétences

Gestion de base de donnée

Connaissance du language SQL et du management d'un serveur Postgresql

Développement de webservices

En Java (JEE/Spring) et JavaScript (Express, Nest)

Maitrise d'outils de gestion de projet

- git/Github
- Jira (confluence/ticket/reporting/tempo)

Intégration continue

Utilisation d'outils CI/CD tel que Github Action et CircleCI

Centres d'intérêt

Lecture

- Percy Jackson Rick Riordan
- Qui est tu Alaska? John Green
- Skidamarink Guillaume Musso

Activités/Sorties entre amis

- Cinéma
- Balade

Photographie

Instagram: @eliott.collin

La nature